臺灣彰化地方法院刑事裁定　　　　　　　　95年度自字第16號
自　訴　人　　癸○○住彰化縣和.
　　　　　　　戊○○
　　　　　　　子○○
　　　　　　　壬○○
　　　　　　　庚○○
　　　　　　　己○○
　　　　　　　丙○○
共同代理人　　王錦昌律師
被　　　告　　丁○○
上列被告因偽造文書等案件，經自訴人提起自訴，本院裁定如下
：
    主  文
自訴駁回。
    理  由
一、自訴意旨如附件刑事自訴狀所載。
二、按法院或受命法官，得於第一次審判期日前，訊問自訴人、
    被告及調查證據，經訊問及調查之結果，如認為案件有第二
    百五十二條、第二百五十三條、第二百五十四條之情形者，
    得以裁定駁回其自訴，刑事訴訟法第三百二十六條第一項、
    三項定有明文。
三、按犯罪事實應以證據認定之，無證據不得認定犯罪事實，刑
    事訴訟法第一百五十四條第二項定有明文。復按所謂認定犯
    罪事實之證據，係指足以認定被告確有犯罪行為之積極證據
    而言，該項證據自須適合於被告犯罪事實之認定，始得採為
    斷罪資料；事實之認定，應憑證據，如未能發現相當證據，
    或證據不足以證明，自不能以推測或擬制之方法，以為裁判
    基礎，最高法院二十九年上字第三一０五號、四十年臺上字
    第八六號分別著有判例，可資參照。又按無論係直接證據或
    間接證據，其為訴訟上之證明，須於通常一般之人均不致有
    所懷疑，而得確信其為真實之程度者，始得據為有罪之認定
    ，倘其證明尚未達到此一程度，而有合理性之懷疑存在時，
    事實審法院復已就其心證上之理由予以闡述，敘明其如何無
    從為有罪之確信，因而為無罪之判決者，不得任意指為違法
    ，此亦有最高法院七十六年臺上字第四九八六號判例可參。
四、自訴人及代理人經傳未到庭。查自訴人癸○○、戊○○、子
    ○○、壬○○、庚○○、己○○、丙○○前以被告甲○○、
    乙○○、辛○○就本案自訴同一事實，涉犯刑法第二百十七
    條第一項、第二百十條、第二百十四條、第二百十六條偽造
    文書罪嫌，向臺灣彰化地方法院檢察署提出告訴，經該署以
    九十五年度偵字第八八八二號偽造文書案件偵查後，於九十
    五年十月十一日認被告甲○○、乙○○、辛○○犯罪嫌疑不
    足，為不起訴處分，自訴人聲請再議後，亦經臺灣高等法院
    臺中分院檢察署以九十五年度上聲議字第一四六一號駁回再
    議確定在案，業經本院調閱上開偵查卷宗審閱無訛。根據證
    人謝俊雄於偵查中證稱：「甲○○先解釋整個祭祀公業辦理
    的事，要辦所有派下員的名單，要先去調戶籍資料，建立全
    員名單才能申請祭祀公業的證明書，她解釋完才收身分證影
    本」、「當時我們就決定各房各推一個代表」，「印章當天
    代書有說各房的代表一至二個人要交印章及身分證影本，我
    們當場就決定委託代書代刻，讓他去申請戶籍資料」等語（
    見臺灣彰化地方法院檢察署九十五年度他字第七二五號偵查
    卷宗第九十四頁、第九十五頁），對照自訴人戊○○於偵查
    中亦自承曾交付身分證影本予被告甲○○辦理等情，被告甲○○辯稱：開會當日派下員決議授權由其代刻印章，自訴人
    戊○○亦有授權等情，尚屬可信。且依彰化縣政府請領戶籍
    謄本辦法規定：利害關係人得請領戶籍謄本；與當事人有血
    親、姻親或家長、家屬之關係者，均為利害關係人。而申報
    祭祀公業所應檢具之派下全員戶籍謄本，得以鄉、鎮、市公
    所之檢補派下員戶籍謄本通知書作為利害關係之證明文件，
    亦經內政部戶政司八十年十月十五日八十字戶第司發字第八
    ０００三七０號書函解釋明確。本案申請自訴人之戶籍謄本
    ，係依上開規定辦理，業經證人即彰化縣和美鎮公所課員林
    維屏證述在卷（見上開偵查卷宗第一三三頁），即無不合。
    此外，復查無其他積極證據，足認被告丁○○有自訴人所指
    上開犯行，應認被告丁○○犯罪嫌疑顯有不足，核有刑事訴
    訟法第二百五十二條第十款之情形，即應裁定駁回自訴人對
    被告丁○○之自訴。
五、依刑事訴訟法第三百二十六條第三項、第二百五十二條第十
    款，裁定如主文。
中　　華　　民　　國　　96　　年　　7　　月　　6  　　日
            　　　刑事第七庭      審判長法官  李進清
                                        法官  紀佳良
                                        法官  王昌鑫
以上正本證明與原本無異。
如不服本裁定，應於裁定送達後五日內向本院提出抗告狀 (須附
繕本 )。
中　　華　　民　　國　　96　　年　　7 　　月　　11　　日
                                      書記官  陳文俊
